臺灣新北地方法院板橋簡易庭小額民事判決
111年度板小字第1822號
原      告  陳仲山  
被      告  何宇恩  



上列當事人間請求侵權行為損害賠償事件，於中華民國111年8月
16日辯論終結，本院判決如下：
    主  文
原告之訴及其假執行之聲請均駁回。
訴訟費用新臺幣壹仟元由原告負擔。
    事實及理由要領
一、原告主張：被告於民國（下同）110年9月18日8時許，駕駛
    車號000-0000號租賃小客車，行經新北市中和區景平路151
    巷口處，與原告所有並駕駛之車號000-0000號自小客車（下
    稱系爭車輛）發生行車事故，致系爭車輛受損。經送修修理
    費用共計新臺幣（下同）51691元。為此，爰依民法第184條
    第1項前段、第2項、第191條之2等規定提起本訴，求為判決
    ：被告應給付原告51691元，及自起訴狀繕本送達翌日起至
    清償日止，按年息百分之5計算之利息等情。
二、被告則辯以：否認有肇事責任，我是前車且為直行車各等語
    。
三、經查：
（一）按當事人主張有利於己之事實者，就其事實有舉證之責任
      ，民事訴訟法第277條前段定有明文，復按民事訴訟如係
      由原告主張權利者，應先由原告負舉證之責，若原告先不
      能舉證，以證實自己主張之事實為真實，則被告就其抗辯
      事實，即令不能舉證，或其所舉證據尚有疵累，亦應駁回
      原告之請求，最高法院72年台上字第4225號判決可資參照
      。本件依原告所提估價單、統一發票收據僅能證明原告所
      有之系爭車輛受損之事實，尚無從據以認定被告即有肇事
      責任。又本院向新北市政府警察局中和分局調取本件車禍
      資料送請新北市政府交通事件裁決處鑑定結果亦覆稱：兩
      車因行車糾紛發生碰撞，故無法據以鑑定等語，此亦有該
      處111年1月6日新北裁鑑字第1115210742號函在卷可憑。
      此外，原告迄未能舉證證明被告就本件車禍之發生確有肇
      事責任之事實，揆諸首開說明，原告之主張，即無足取。
（二）從而，原告依民法第184條第1項前段、第2項、第191條之
      2等規定訴請被告給付51691元，及自起訴狀繕本送達翌日
      起至清償日止，按年息百分之5計算之利息，為無理由，
      應予駁回，其假執行之聲請，亦失附麗，應併駁回。
四、本件判決基礎俱已臻明確，兩造其餘攻防方法及訴訟資料經
    本院審酌後，核與判決不生影響，無逐一論駁之必要，併此
    敘明。
中　　華　  民　　國　  111　 年　　 9　  月    20    日
      　　　  　　臺灣新北地方法院板橋簡易庭
                      法    官  李崇豪
上列為正本係照原本作成。
如不服本判決，應於收受送達後20日內以違背法令為理由向本院
提出上訴狀（上訴理由依法應表明一、原判決所違背之法令及其
具體內容。二、依訴訟資料可認為原判決有違背法令之具體事實
。）如於本判決宣示後送達前提起上訴者，應於判決送達後20日
內補提上訴理由書（須附繕本），如未於上訴後20日內補提合法
上訴理由書，法院得逕以裁定駁回上訴。
中　　華　  民　　國　  111　 年　　 9　  月    20    日
 　　　　　　　　　   書 記 官  葉子榕